# 旅游景区为改造为古镇，其古镇房屋为老百姓自有房屋，只是改造为古镇，修复费的帐...

提问人：xyh19600106 时间：2014-01-04 21:19:27
有朋友问：旅游景区为改造为古镇，其古镇房屋为老百姓自有房屋，只是改造为古镇，修复费的帐务处理，现在由政府出资，公司如何核算？

回答人：chenyiwei
此处的“公司”是什么？改造资金为政府出资，改造后房屋的产权归谁所有？是否形成公司的资产？该业务的具体过程是什么，该公司在其中起到什么作用，享有哪些收益，承担哪些风险？